臺灣彰化地方法院刑事判決　　　　　　　95年度易字第1076號
公　訴　人　臺灣彰化地方法院檢察署檢察官
被　　　告　乙○○
　　　　　　　　　　樓
　　　　　　　　　　（現於臺灣彰化看守所羈押中）
上列被告因竊盜等案件，經檢察官先後提起公訴及聲請簡易處刑
（95年度偵字第8181號、8318號），本院彰化簡易庭亦簽請改依
通常程序審理，被告於準備程序中自白，本院聽取當事人意見後
，裁定由受命法官獨任行簡式審判程序，並以合併辯論、合併判
決如下：
    主  文
乙○○犯攜帶兇器、毀越安全設備竊盜未遂罪，累犯，處有期徒
刑柒月；又犯攜帶兇器竊盜罪，累犯，處有期徒刑壹年，扣案鐮
刀壹把、虎頭鉗壹把、打火機壹枚均沒收之。應執行有期徒刑壹
年陸月，扣案鐮刀壹把、虎頭鉗壹把、打火機壹枚均沒收之。並
應於刑之執行前，令入勞動場所強制工作，期間為年。
    事實及理由
一、犯罪事實：
    乙○○自民國（下同）88年起，有妨害風化、動產擔保交易
    法、毒品、多次竊盜前科。94年間因竊盜案件，經本院（94
    年度訴字1088號）判決有期徒刑1年確定，甫於95年5月31日
    縮刑期滿執行完畢（構成累犯）。又於95年6月20日、95年6
    月25日、95年7月14日、95年7月17日再犯3件竊盜、1件毀損
    案件，經本院於95年8月31日（95年度易字888號判決）、臺
    灣高等法院臺中分院於96年2月6日（95年度上易字1410號判
    決），先後判處拘役55日、罰金新臺幣8千元、有期徒刑7月
    （尚未執行）。乙○○僅有國中畢業學歷，無一技之長，為
    生活所需，遂養成犯罪之習慣，陸續為下列犯罪：
  (一)乙○○於95年7月12日14時許，騎腳踏車行經丙○○位於彰
    化縣鹿港鎮頭南里頭庄巷46號之住宅外，發現鐵窗老舊生鏽
    ，且有一、二根鐵條已經鬆脫（但仍具有防盜功能），竟意
    圖為自己不法之所有，以現場拾獲之木棍將鐵窗之鐵條折彎
    毀壞，形成一個容得下乙○○身體通過之大洞，隨即攜帶客
    觀上足以對人之生命、身體、安全構成威脅，具有危險性而
    可作為兇器使用之美工刀1支（未扣案），穿越該鐵窗後進
    入該住宅，竊取丙○○所有之電線（侵入住宅部分，未據告
    訴起訴），並在現場以美工刀割開電線，取出其內銅線綁成
    數捆，欲攜走販售，惟因遭丙○○發現而逃離現場，始未得
    逞。嗣經丙○○報警後循線查獲上情。
  (二)乙○○因前述竊盜毀損案件，於95年7月17日起被羈押，95
    年8 月21日始當庭釋放，竟仍不知悔改，再度意圖為自己不
    法之所有，於95年9月4日上午10時許，攜帶客觀上足供作為
    兇器使用之鐮刀1把、虎頭鉗1把，及打火機1支，侵入甲○○所有，位於彰化縣鹿港鎮○○里○○段94地號土地上，一
    棟已無人居住之平房工寮內，以鐮刀、老虎鉗及打火機將甲○○所有之電纜線之外皮剝除後，竊取其中之銅線，總計得
    手之銅線重量為900公克。嗣於同日上午11時5分許，乙○○
    騎乘腳踏車載運上開竊得之銅線行經彰化縣鹿港鎮頭南里番
    雅溝南岸時，經甲○○發現而報警處理，因而查獲上情，警
    方並扣得上開鐮刀1把、虎頭鉗1把及打火機1支。
二、認定事實之證據及理由：
  (一)被告於警詢、偵查及本院審理中，對上述事實均坦白承認。
  (二)被害人甲○○、丙○○於警詢中之陳述，可證明被害之情形
    。
  (三)95年9月4日犯罪扣案之鐮刀1把、虎頭鉗1把、打火機1支，
    可證明為犯罪工具。
  (四)甲○○房屋外觀及屋內之照片6張，可證明為無人居住之老
    舊平房工寮，但屋內有多處電表、電線等財物。
  (五)贓物認領保管單可證明被害人甲○○領回銅線之事實。
  (六)丙○○房屋內外照片4張，可證明被告破壞鐵窗、將腳踏車
    放置於屋外、拆下電線以取出銅線綁成數捆之情形。
  (七)綜上所述，被告自白與事實相符，本案事證明確，被告犯行已
    可認定。
三、論罪科刑：
  (一)被告於犯罪事實(一)所使用之美工刀，雖未扣案，但依鹿港分
    局0000000000警卷第8頁下方照片所示：電線外之塑膠皮，
    被削皮為一片一片，抽出之銅線已經綁成一捆捆，可見刀鋒
    銳利才能乾淨地削去塑膠皮，美工刀於客觀上顯然足以致人
    死傷，危害人之生命、身體，而具殺傷力，應屬凶器。又被
    告於犯罪事實(二)所使用之鐮刀1把刀鋒銳利，虎頭鉗1把質地
    堅硬，亦足以致人於死傷，亦屬兇器。被告毀壞鐵窗後穿越
    該窗戶，亦有警卷相片可證，故核被告於犯罪事實(一)所為，
    係犯刑法第321條第2項、第1項第2、3款毀越安全設備、攜
    帶兇器之加重竊盜未遂罪。犯罪事實(二)所為，係犯刑法第
    321條第1項第3款攜帶兇器竊盜既遂罪，上述2項罪名，犯罪
    時間不同，應分論併罰之。
  (二)被告於94年間因竊盜案件，經本院（94年度訴字1088號）判
    決有期徒刑1年確定，甫於95年5月31日縮刑期滿執行完畢，
    有臺灣高等法院被告全國前案紀錄表可證，5年以內故意再
    犯本案，應依刑法第47條第1項累犯規定加重其刑。又被告
    犯罪事實(一)為未遂犯，應依刑法第25條第2項規定減輕其刑
    （先加後減之）。
  (三)量刑審酌：被告有多次竊盜前科，自90年2月8日觀察勒戒
    執畢出監後，91年3月28日、91年3月31日再犯竊盜罪（臺灣
    臺中地方法院91年度易緝字第512號），91年4月9日被羈押
    至91年4月23日出所；未及半年，又於91年8月2日、91年8月
    25日、91年8月28日三犯竊盜罪（臺灣臺中地方法院91年度
    易字3126號判決），91年8月29日羈押起至92年12月18日徒
    刑執畢出監後，未及1年，又再度於93年10月25日至11月23
    日陸續犯下三件竊盜罪（本院94年度訴字1088號），94年6
    月4日羈押起至95年6月1日徒刑執畢出監；未及一個月，又
    再度於95年6月20日、95年6月25日、95年7月17日再犯3件竊
    盜案件（本院95年度易字888號、臺灣高等法院台中分院95
    年度上易字1410號），及本件95年7月14日犯行，95年7月17
    日起被羈押至95年8月21日始當庭釋放，出所後未及半個月
    ，又再度於95年9月4日犯下本案。被告總是不斷地犯竊盜罪
    ，無論是徒刑或羈押拘禁，從未對被告產生警惕之效。此次
    犯罪事實(二)部分，明知前案竊盜案件仍在審理中，竟不知收
    斂，一再犯罪，被告惡性重大。被告行竊的財物雖然價值
    不多，但被告攜帶兇器之犯行，對被害人造成潛在危險，犯
    後並未賠償任何被害人。被告自述出監後，按日打臨時工
    為生，有時工作，有時失業，其他時間就是作資源回收，四
    處找破銅爛鐵，或到垃圾堆找有無廢棄家電拆解，認真地撿
    破爛一天可賺一千多元。被告目前年僅31歲，本應是人生
    黃金時光，但被告卻已經在監獄裡被囚禁多年，被告多次被
    羈押、徒刑、拘役宣告，失去自由的代價，顯然沒有讓被告
    徹底悔悟，以致總是週而復始，淪入偷竊為生之境地。被告
    自述家中尚有父親、弟弟，父親無業，弟弟亦在服刑，雖然
    撿破爛也是以勞力賺錢，但以被告年紀輕輕，身體健壯，未
    來大有可為，但卻欠缺勤勞奮鬥的人生觀，以致一事無成，
    甚至不斷危害社會。本院綜合審酌被告犯罪之動機、方法
    、手段、所生危害暨犯後態度等一切情狀，量處如主文所示
    之刑，並定應執行刑，以示懲儆。
  (五)按刑法第90條第1、2項規定：「有犯罪之習慣或因遊蕩或懶
    惰成習而犯罪者，於刑之執行前，令入勞動場所，強制工作
    。前項之處分期間為3年。但執行滿1年6月後，認無繼續執
    行之必要者，法院得免其處分之執行。」旨在對嚴重職業性
    犯罪、欠缺正確工作觀念，因而習慣犯罪者，強制其從事勞
    動，學習一技之長及正確之謀生觀念，使其日後重返社會，
    能適應社會生活。被告以偷竊為生，又無一技之長，實具潛
    在之危險性格，顯有犯罪之習慣。被告先前多次被判處徒刑
    、拘役，均為短期自由刑，在看守所內執行後就出監，未曾
    接觸過監獄內之「技訓班、補校」等進修管道。被告學歷不
    高，年輕時期不斷在看守所（附設監獄）服刑，蹉跎人生，
    未曾在社會的工作崗位上學得一技之長，若不能命其強迫學
    習一技之長，並矯正其價值觀，將來出監後，勢必重蹈覆轍
    ，為協助其再社會化，應命其進入勞動場所強制工作，以培
    養其勤勞工作之人生觀，亦符合比例原則，故宣告如主文。
  (六)扣案之鐮刀1把、虎頭鉗1把、打火機1枚，為被告所有，且
    供行竊所用之物，業據被告偵訊時所承認，依刑法第38條第
    3項、第1項第2款之規定宣告沒收。至於未扣案之美工刀1把
    ，為避免執行困難，不宣告沒收之。
四、適用法條：
  (一)刑事訴訟法第452條、第273條之1、第310條之2、第454條第
    1 項。
  (二)刑法第321條第1項第2、3款、同條第2項、第47條第1項、第
    25條第2項、第51條第5款、第90條、第38第1項第2款。
本案經檢察官鮑慧忠到庭執行職務。
中　　華　　民　　國　　96　　年　　2　　月　　16　　日
                  刑事第三庭    法  官  葉明松
以上正本證明與原本無異。
如不服本判決，應於送達後10日內向本院提出上訴狀（須附繕本
）。
告訴人或被害人對於判決如有不服具備理由請求檢察官上訴者，
其上訴期間之計算係以檢察官收受判決正本之日期為準。
中　　華　　民　　國　　96　　年　　2　　月　　16　　日
                                書記官  于淑真
【附錄本案論罪法條】
中華民國刑法第321條
犯竊盜罪而有左列情形之一者，處 6 月以上、 5 年以下有期徒
刑：
一  於夜間侵入住宅或有人居住之建築物、船艦或隱匿其內而犯
    之者。
二  毀越門扇、牆垣或其他安全設備而犯之者。
三  攜帶兇器而犯之者。
四  結夥三人以上而犯之者。
五  乘火災、水災或其他災害之際而犯之者。
六  在車站或埠頭而犯之者。
前項之未遂犯罰之。
中華民國刑法第90條
有犯罪之習慣或因遊蕩或懶惰成習而犯罪者，於刑之執行前，令
入勞動場所，強制工作。
前項之處分期間為 3 年。但執行滿 1 年 6 月後，認無繼續執行
之必要者，法院得免其處分之執行。
執行期間屆滿前，認為有延長之必要者，法院得許可延長之，其
延長之期間不得逾 1 年 6 月，並以一次為限。
